【裁判字號】    97,裁,1141
【裁判日期】    970214
【裁判案由】    房屋稅
【裁判全文】
最  高  行  政  法  院  裁  定
                                     97年度裁字第01141號
上  訴  人  金福企業股份有限公司
代  表  人  甲○○
被 上訴 人  高雄市稅捐稽徵處
代  表  人  乙○○
上列當事人間房屋稅事件，上訴人對於中華民國96年9月5日高雄
高等行政法院96年度訴字第302號判決，提起上訴，本院裁定如
下：
    主  文
上訴駁回。
上訴審訴訟費用由上訴人負擔。
    理  由
一、按對於高等行政法院判決之上訴，非以其違背法令為理由，
    不得為之，行政訴訟法第242條定有明文。依同法第243條第
    1項規定，判決不適用法規或適用不當者，為違背法令；而
    判決有同條第2項所列各款情形之一者，為當然違背法令。
    是當事人對於高等行政法院判決上訴，如依行政訴訟法第24
    3條第1項規定，以高等行政法院判決有不適用法規或適用不
    當為理由時，其上訴狀或理由書應有具體之指摘，並揭示該
    法規之條項或其內容；若係成文法以外之法則，應揭示該法
    則之旨趣；倘為司法院解釋或本院之判例，則應揭示該判解
    之字號或其內容。如以行政訴訟法第243條第2項所列各款情
    形為理由時，其上訴狀或理由書，應揭示合於該條項各款之
    事實。上訴狀或理由書如未依此項方法表明，或其所表明者
    與上開法條規定不合時，即難認為已對高等行政法院判決之
    違背法令有具體之指摘，其上訴自難認為合法。
二、本件上訴人對於高等行政法院判決上訴，係以：(一)系爭冷凍
    庫建物功能並非以在堆藏貨物為主要目的，而係具有防水隔
    熱、配合超低溫殺菌、維持貨物新鮮度、品質等功能之製造
    、加工設備，與散貨倉庫迥然不同。基此，系爭冷凍庫本質
    上既無從為「營業、工作及住宅」使用，而僅能提供冷凍使
    用，即不符合「房屋」特徵。原判決竟以系爭建物為定著於
    土地上具有頂蓋、樑柱及牆壁之建築物，並供上訴人經營冷
    凍冷藏倉儲營業之使用云云，即遽為上訴人不利論斷，未從
    系爭建物本身用途立論，而僅以上訴人為客戶提供冷凍、冷
    藏加工服務，即為系爭建物為房屋稅課徵標準之依據。原判
    決顯然將系爭建物提供之加工服務作為非屬機械設備之理由
    ，而對上訴人主張屬機械設備之論據，未予審究或洽請專家
    鑑定，致生錯誤結論而有判決不備理由之違法。(二)房屋稅條
    例第24條固授權制訂之高雄市房屋稅徵收自治條例，然基於
    授權法理，立法者僅於房屋稅條例第6條及第11條規定有關
    「稅率、房屋（評定）標準價格」之範圍內，授權地方政府
    、不動產評價委員會訂定，惟對「合法登記之工廠」之認定
    ，該範圍並未授權委由地方政府決定，是以，原判決所援引
    之高雄市房屋稅徵收自治條例第5條之規定，顯然欠缺授權
    依據。上訴人領有經濟部民國91年11月26日產業類別為食品
    及飲料製造業之工廠登記證，足見上訴人系爭廠房應屬工廠
    法規範之工廠。然原判決所援引之高雄市房屋稅徵收自治條
    例，竟捨工廠法規定不由，反旁引「工廠管理輔導法」為準
    ，又該法於90年3月14日始行公布，該法所指之工廠並未含
    蓋所有製造、加工業及其他生產事業，是以，若將其工廠之
    概念涵攝於房屋稅條例第15條第2項第2款，顯與憲法保障人
    民之財產權、平等權之意旨及法律保留原則有違。是原判決
    援引高雄市房屋稅徵收自治條例第5條及工廠管理輔導法規
    定，認定系爭廠房並非工廠，係增加法律所無之限制，亦違
    反憲法第19條租稅法定主義及司法院釋字第566號解釋意旨
    ，即屬違背法令之違誤等語，為其理由。惟核上述上訴理由
    ，係就原審取捨證據、認定事實之職權行使，指為不當，並
    就原審已論斷事項即上訴人所有坐落高雄市○鎮區○○路6
    號之3間冷涷廠房(上訴狀稱為「系爭冷涷庫」)構造為R.C.
    、加強磚造及鋼鐵造，係屬建築法第14條所稱之「房房」，
    非屬「專供機械設備使用之建築物」，泛言論斷違法，而非
    具體表明原判決如何合於不適用法規、適用法規不當、或行
    政訴訟法第243條第2項所列各款之情形，難認對原判決之如
    何違背法令已有具體之指摘。又原判決並未援引高雄市房屋
    稅徵收自治條例及工廠管理輔導法為判決理由，上訴理由關
    於此部分之指摘，顯有誤會。依首揭說明，應認其上訴為不
    合法。
三、據上論結，本件上訴為不合法，依行政訴訟法第249條第1項
    前段、第104條、民事訴訟法第95條、第78條，裁定如主文
    。
中    華    民    國    97    年    2     月    14    日
                    最高行政法院第三庭
                        審判長法官  黃  璽  君
                              法官  林  茂  權
                              法官  鄭  忠  仁
                              法官  黃  本  仁
                              法官  吳  東  都
以  上  正  本  證  明  與  原  本  無  異
中    華    民    國    97    年    2     月    15    日
                              書記官  王  福  瀛


司法院資訊處製作；財團法人民間司法改革基金會備份。
